【裁判字號】    98,簡上,312
【裁判日期】    980709
【裁判案由】    恐嚇
【裁判全文】
臺灣桃園地方法院刑事判決             98年度簡上字第312號
上  訴  人
即  被  告  乙○○
                    號
上列上訴人即被告因恐嚇案件，不服本院98年度桃簡字第223 號
，中華民國98年2 月17日第一審判決（聲請簡易處刑案號：臺灣
桃園地方法院檢察署97年度偵字第18713 號），提起上訴，本院
合議庭為第二審判決如下：
    主  文
上訴駁回。
    事  實
一、乙○○於民國96年6 月6 日凌晨0 時19分18秒許至0 時19分
    44秒許（聲請簡易判決處刑書誤載為0 時20分許），在臺灣
    地區某不詳處所，以所持有之門號00000000 00 號行動電話
    ，撥打至甲○○所持用之門號0000000000號行動電話，對其
    恫稱：「操你媽的B ，你甲○○，你現在給我出來，他媽你
    這死白目，你眼睛瞎了你，幹你娘，你現在給我出來，操你
    媽的B ，我現在過去砍你，他媽的，我現在去找公司砍你，
    操你媽的死白目，幹你娘」等語，以此加害生命之事恐嚇甲
    ○○，使甲○○心生畏懼，致生危害於安全。
二、案經被害人甲○○訴由桃園縣政府警察局中壢分局報請臺灣
    桃園地方法院檢察署檢察官偵查後聲請以簡易判決處刑。
    理  由
壹、證據能力
一、按勘驗，係指實施勘驗之人透過一般人之感官知覺，以視覺
    、聽覺、嗅覺、味覺或觸覺親自體驗勘驗標的，就其體察結
    果所得之認知，成為證據資料，藉以作為待證事實判斷基礎
    之證據方法。刑事訴訟法第212 條規定，賦予法院或檢察官
    有此實施勘驗權限，而依第42條規定，勘驗應制作筆錄，記
    載實施之年、月、日及時間、處所並其他必要之事項，勘驗
    筆錄應令在場之人簽名、蓋章或按指印，倘係法官或檢察官
    實施之勘驗，且依法制作勘驗筆錄者，該勘驗筆錄本身即取
    得證據能力，最高法院97年度台上字第5061號著判決可參（
    另最高法院98年度台上字第1941號、98年度台上字第3786號
    判決亦同斯旨），查，本件經檢察官於偵查中對電話錄音光
    碟實施勘驗，並依法制作勘驗筆錄，復經本院於審理中當庭
    勘驗，且依法制作勘驗筆錄，性質上乃獨立之證據方法，依
    刑事訴訟法第212 條規定，上開勘驗筆錄為適格之證據，均
    有證據能力。
二、卷附通聯調閱查詢單、中華電信股份有限公司行動電話受信
    通信紀錄查詢結果，係以電信公司之通信備機械作用，客觀
    、忠實保存通話之時間、對象門號之紀錄，乃直接由機器紀
    錄內容列印製作，性質上屬於書證（最高法院98年度台上字
    第1193號判決參照），僅在證明通話之事實、時間，非屬供
    述證據，無供述證據可能存在之人之知覺能力、記憶能力、
    表達能力及真誠性問題，而無傳聞法則之適用問題，準此，
    上開書證資料，自亦均有證據能力。
貳、實體部分
一、訊據被告乙○○對其於案發當時，乃係上揭門號0000000000
    號行動電話之所有人一節，坦認不虛，並有通調閱查詢單1
    紙在卷可稽（見偵卷第11頁）；而告訴人甲○○於上開時間
    確有接獲持用門號0000000000電話者撥入之言詞恐嚇電話一
    節，亦據證人甲○○於偵查及本院審理時結證歷歷（見偵卷
    第23、24頁，本院卷第30至32頁），並有中華電信股份有限
    公司行動電話受信通信紀錄查詢結果3 紙在卷足憑（見偵卷
    第7 至9 頁），復有該電話錄音之光碟1 片扣案可證；該電
    話錄音光碟，迭經檢察官及本院當庭勘驗結果，確有「操你
    媽的B ，你甲○○，你現在給我出來，他媽你這死白目，你
    眼睛瞎了你，幹你娘，你現在給我出來，操你媽的B ，我現
    在過去砍你，他媽的，我現在去找公司砍你，操你媽的死白
    目，幹你娘」之言語恐嚇內容，亦有檢察官97年11月22日勘
    驗筆錄及本院98年6 月25日勘驗筆錄在卷足稽（見偵卷第33
    頁，本院卷第40頁反面、第41頁），足見被告所有之上開門
    號0000000000號行動電話，確有於上開時間遭人撥打予甲○
    ○，而為前開言詞恫嚇之事。
二、被告雖矢口否認有何恐嚇犯行，辯稱：電話不是伊撥的，伊
    只是巧合注意到甲○○與葉雲鼎糾紛的新聞而有參與討論，
    但這是伊言論自由，伊並無撥打電話給甲○○云云（見本院
    卷第17、41、43頁）；然查：
  (一)被告就其究竟是否持用上開門號之電話，抑或已將之出借於
    人一節，先辯稱：那段期間伊在求職，有打很多電話，伊有
    借給人家打電話，打完後馬上還給伊云云（見偵卷第20、21
     頁） ；後改辯稱：伊後來回想，96年6 月到12月那段期間
    ，因為父親身體不舒服，伊就把手機借給父親（已於96年12
    月間過世）使用，如果有事就打給伊云云（見偵卷第24頁）
    ；經當庭勘驗該電話錄音光碟之內容，為一年輕男子之聲音
    ，被告遂自承確非其父後（見偵卷第24頁，本院卷第40、41
    頁），竟又再改口辯稱：因為伊住的地方出入很複雜，伊房
    間的門沒鎖，換句話說，任何人都有足夠的時間拿到伊的手
    機，拆下伊的晶片，任何人都有辦法取得晶片資料複製聲音
    來從事不法行為云云（見本院卷第42頁反面、第43頁）；其
    所辯先後不一，已見情虛。
  (二)本件恐嚇之人所持用之上開門號之電話，為被告所有，已如
    前述，而該恐嚇人之聲音，又恰與被告聲音相像，此為證人
    甲○○當庭指認歷歷在卷（見本院卷第31頁）；復經檢察官
    於偵查中勘驗，認聲音與被告確實雷同無訛，有上揭勘驗筆
    錄存卷可按（見偵卷第33頁）；被告雖一度辯稱，電話已出
    借父親使用云云，惟經本院當庭勘驗結果，並非老人之聲音
    （見本院卷第40頁反面），被告自承該人確非其父（見本院
    卷第41頁），已如前述，其所辯將電話交予父親使用云云，
    即無足信；被告雖又辯稱，電話曾暫借他人使用云云，然依
    卷存中華電信股份有限公司行動電話受信通信紀錄查詢結果
    之記載，可見被告所有之該門號0000000000電話，除本件通
    聯之外，尚接連於96年6 月4 日、5 日、6 日、8 日、10日
    多日，連續撥打共計7 通電話予甲○○，且各次通話時間，
    要均在深夜11時許至凌晨3 時許之夜半時分，自與其所辯出
    借他人後馬上歸還之情形不同，亦難遽採；被告於審理中再
    辯晶片有遭他人偷偷拆下並遭他人複製聲音之可能云云，然
    如前述，被告所有之上開門號電話接連多日撥打予甲○○，
    則若有蓄意盜打電話之人，該人大可直接將電話拿走，何需
    於每次盜用後又費力返回被告原處？被告更無對此毫無察覺
    知悉之理；該人又何來複製被告聲音之必要，所辯均甚無稽
    ，殊難採信。
  (三)綜合上開直接、間接證據，足認被告所辯，要係畏罪飾卸之
    詞，核無可採，其犯罪事證已臻明確，犯行可以認定，應依
    法論科。
三、核被告乙○○所為，係犯刑法第305 條之恐嚇危害安全罪。
    原審本於同一見解，適用刑法305 條、第41條第1 項前段、
    刑法施行法第1 條之1 第1 項、第2 項前段之規定，並審酌
    被告以言語恐嚇告訴人甲○○，致其心生畏懼而危害於安全
    ，犯後猶否認犯行，未見悔悟，及其生活狀況、智識程度與
    素行等一情情狀，量處拘役50日，並諭知如易科罰金以新臺
    幣1, 000元折算1 日，其認事用法，均無違誤，量刑亦稱妥
    適。被告猶執陳詞，上訴否認犯行，核係狡展飾卸之詞，不
    足採信，所為上訴為無理由，應予駁回。
據上論斷，應依刑事訴訟法第455 條之1 第3 項、第368 條，判
決如主文。
本案經檢察官陳仁傑到庭執行職務。
中    華    民    國    98    年    7     月    9     日
                  刑事第九庭  審判長  法  官  吳為平
                                      法  官  林玉蕙
                                      法  官  蘇琬能
以上正本證明與原本無異。
不得上訴。
                                      書記官  何伊羚
中    華    民    國    98    年    7     月    9     日


司法院資訊處製作；財團法人民間司法改革基金會備份。
